【裁判字號】    96,訴,1734
【裁判日期】    970122
【裁判案由】    誣告
【裁判全文】
臺灣臺中地方法院刑事判決              96年度訴字第1734號
公  訴  人  臺灣臺中地方法院檢察署檢察官
被      告  甲○○
上列被告因誣告案件，經檢察官提起公訴（95年度偵字第17896
號），本院判決如下：
    主    文
甲○○意圖他人受刑事處分，向該管公務員誣告，累犯，處有期
徒刑壹年捌月。減為有期徒刑拾月。
    犯罪事實
一、甲○○（原名雷金富）曾因妨害家庭、妨害自由案件經法院
    判處有期徒刑4月、4月、3月確定，嗣定應執行刑為有期徒
    刑9月，於95年3月8日執行完畢，不知悔改，為規避其財務
    上之民事、刑事糾紛，明知其並未遭擄，竟於95年5月23日
    20時許後即避不見面刻意失聯，使其不知情之父親雷自財接
    獲甲○○之求救簡訊後，即向臺中市警察局第四分局報案稱
    甲○○遭人擄人勒贖，臺中市警察局第四分局旋報請臺灣臺
    中地方法院檢察署偵辦此一擄人勒贖案件，為搶救甲○○免
    於生命、身體之安全威脅，旋針對甲○○所持用之
    0000000000、0000000000、0000000000、0000000000等行動
    電話實施通訊監察，自通訊監察結果發現，甲○○並未遭擄
    。甲○○嗣於95年7月17日晚間自行前往臺北縣警察局新莊
    分局林口分駐所報案，誆稱其遭人綁擄凌虐勒贖等語，嗣甲
    ○○意圖使與其有債務糾紛之溫錦程、蘇美蓉受刑事處分，
    竟基於誣告之犯意，偕同不知情之雷自財於95年7月30日12
    時50分許，前往臺灣臺中地方法院檢察署向偵查犯罪之檢察
    官提出告訴，具體指明誣告溫錦程、蘇美蓉籌畫此一擄人勒
    贖案件。
二、案經臺中市警察局第四分局報請臺灣臺中地方法院檢察署檢
    察官偵查起訴。
    理    由
一、訊據被告甲○○矢口否認有上揭誣告之犯罪事實，辯稱伊確
    實有被溫錦程、蘇美蓉綁架云云。惟查上揭犯罪事實業據證
    人溫錦程、蘇美蓉於偵查中結證明確，且被告所稱於96年5
    月24日至7月17日被綁架期間所使用之0000000000、
    0000000000、0000000000、0000000000等行動電話，經實施
    通訊監察結果發現，被告通話自由，能連絡官司、請律師及
    談論日出飯店出售的事（以上參偵查卷通訊監察譯文表），
    且被告亦自承被綁架期間曾打電話給林宗志、朱元宏、謝志
    嘉等律師（參95年度他字第4380號第167頁），衡諸常情，
    被告通訊自由，自可報案或委託他人報案，被告所稱被綁架
    ，顯與常理有違，亦不合乎經驗法則。此外，復有被告於95
    年7月30日在臺灣臺中地方法院檢察署提出告訴之偵訊筆錄
    、通訊監察書、通訊監察譯文、通訊監察錄音帶5捲、雷自
    財、雷輝龍、雷群星、雷金星、翁日照、林靖晏、賴道森、
    陳嘉良、陳玟秀、賴炳煌等人於警詢中之證述等，從而被告
    所辯委無可採。且本案被告甲○○告訴溫錦程、蘇美蓉擄人
    勒贖案件，亦經台中地檢署以96年度偵字第9443號不起訴在
    案，有該不起訴處分書1份附卷可佐。本案事證明確，被告
    犯行堪予認定。
二、核被告所為，係犯刑法第169條第1項之誣告罪。查被告曾因
    妨害家庭、妨害自由案件經法院判處有期徒刑4月、4月、3
    月確定，定應執行刑為有期徒刑9月，甫於95年3月8日執行
    完畢，有臺灣高等法院被告前科紀錄表1份附卷可憑，其於5
    年內再犯本件有期徒刑以上之罪，為累犯，依法加重其刑。
    爰審酌被告之犯罪動機、目的、手段、所生危害及犯後否認
    犯行等一切情狀，量處如主文所示之刑。查被告犯罪時間在
    96年4月24日以前，且非中華民國96年罪犯減刑條例第3條第
    1項所列之罪名，合乎中華民國96年罪犯減刑條例第2條第1
    項第3款之適用，依法減輕其刑二分之一。
據上論斷，應依刑事訴訟法第299條第1項前段，刑法第169第1項
、第47條第1項，中華民國96年罪犯減刑條例第2條第1項第3款、
第7條，判決如主文。
本案經檢察官顏淑惠到庭執行職務。
中    華    民    國    97    年    1     月    22    日
                  刑事第七庭  審判長法  官  陳如玲
                                    法  官  高文崇
                                    法  官  郭德進
上正本證明與原本無異。
如不服本判決，應於收受送達後10日內向本院提出上訴書狀（應
敘述具體理由並附繕本）。
上訴書狀如未敘述理由，應於上訴期間屆滿後20日內補提理由書
於本院。
                                    書記官  陳惠玲
中    華    民    國    97    年    1     月    24    日
附錄論罪科刑法條
中華民國刑法第169條
（誣告罪）
意圖他人受刑事或懲戒處分，向該管公務員誣告者，處7年以下
有期徒刑。
意圖他人受刑事或懲戒處分，而偽造、變造證據，或使用偽造、
變造之證據者，亦同。


司法院資訊處製作；財團法人民間司法改革基金會備份。
